【裁判字號】    94,訴,1802
【裁判日期】    990122
【裁判案由】    稅捐稽徵法
【裁判全文】
臺灣板橋地方法院刑事判決              94年度訴字第1802號
公  訴  人  臺灣板橋地方法院檢察署檢察官
被      告  丙 ○
選任辯護人  方春意律師
            趙培宏律師
上列被告因違反稅捐稽徵法案件，經檢察官提起公訴（九十四年
度偵字第一二四九三號），本院判決如下：
    主  文
丙○納稅義務人，以不正當方法逃漏稅捐，處拘役伍拾日，減為
拘役貳拾伍日，如易科罰金，以（銀元）佰元折算壹日。緩刑
貳年。
    事  實
一、丙○係有限責任臺灣省第二資源回收物運銷合作社（設臺北
    縣三重市○○路一一二號二樓，下稱二資社，與有限責任臺
    灣省廢物運銷合作社同一性質）社員兼運銷班長（或稱司庫
    ），為實際從事資源回收業者。明知依據廢合社章程及合作
    社法相關規定，廢合社應吸收非公司組織之拾荒業者加入成
    為社員，以共同運銷方式銷售廢棄物，其作業流程為社員收
    集廢棄物後，集中於廢合社設立之收集站，由收集站轉售再
    生工廠後，合作社再據以開立統一發票向再生廠收款，扣除
    營業稅及手續費後，再將其餘付予社員做為共同運銷貨款。
    至於社員託售回收物之銷售額，除作為二資社代開銷貨發票
    之依據外，並由該社每單月填具一時貿易所得申報書向管轄
    稽徵機關申報社員個人一時貿易所得，核課社員個人年度綜
    合所得稅。詎丙○基於逃漏稅捐之犯意與二資社總經理乙○
    ○、監事李雪惠、出納林淑娟等人( 業經本院於民國九十七
    年九月二十四日以九十二年度金重訴字第三號判決），共同
    基於行使業務上登載不實文書之概括犯意聯絡，丙○於八十
    八年十月至十二月期間（詳附表分散所得明細表「發票日期
    」欄），將在屏東縣等地區收集之廢鐵罐，分別運銷給海光
    企業股份有限公司及向行政院環境保護署資源回收管理基金
    （下稱基管會）請領廢鐵罐補貼費，總計金額新臺幣（下同
    ）五十六萬四千八百二十四元（詳附表分散所得明細表所示
    ），丙○明知上述銷貨交易之對應進貨來源，係由非實際從
    事運銷行為之二資社社員所提供，丙○仍依當時使用二資社
    發票銷售額○．六不等之金額為對價給付予乙○○，利用乙
    ○○招攬之非實際從事運銷行為之社員徐朝勇，偽充為其所
    屬運銷班成員，供貨運銷予海光企業股份有限公司及向基管
    會請領廢鐵罐補貼費，藉以分散丙○之實際運銷金額，以達
    其分散逃漏個人一時貿易所得稅額之目的；此期間以上揭不
    正當方法共計分散所得五十六萬四千八百二十四元。二資社
    之林淑娟則將上揭金額，由乙○○、李雪惠所招攬之上揭人
    頭社員徐朝勇，連續按期杜編偽充為丙○運銷班所屬成員之
    共同運銷交易額，並依當時開立發票營業交易額攤計予上述
    人頭社員，編造不實交易資料，登載於業務上掌管之個人一
    時貿易資料申報表，向該管稽徵機關財政部臺灣省北區國稅
    局三重稽徵所，申報人頭社員個人一時貿易所得而行使，作
    為該社開立統一發票予海光企業股份有限公司、行政院環境
    保護署相對之進項憑證，並分散丙○上開年度實際運銷金額
    ，達逃漏丙○八十八年度之個人綜合所得稅之目的，計所逃
    漏綜合所得稅稅額為三萬三千八百八十九元。
二、案經法務部調查局臺北市調查處移送臺灣板橋地方法院檢察
    署檢察官偵查起訴。
    理  由
壹、程序部分：被告以外之人於審判外之陳述，雖不符前四條之
    規定，而經當事人於審判程序同意作為證據，法院審酌該言
    詞陳述或書面陳述作成時之情況，認為適當者，亦得為證據
    。當事人、代理人或辯護人於法院調查證據時，知有第一百
    五十九條第一項不得為證據之情形，而未於言詞辯論終結前
    聲明異議者，視為有前項之同意，刑事訴訟法第一百五十九
    條之五定有明文，本件下列所引之審判外證人證詞、文書證
    據，於本院言詞辯論終結前，當事人、辯護人就該等證據之
    證據能力，均未聲請異議，本院認該等證據作成之情況，並
    無特別不可信之事實，認為均屬適當，均有證據能力。
貳、實體部分：
一、訊據被告丙○自承在事實欄所載之時間任二資社司庫，並將
    所收集之廢鐵罐，由二資社出具發票，運售予海光企業股份
    有限公司及向基管會請領廢鐵罐補貼費，而該等銷售額、補
    貼費用，由二資社以人頭社員徐朝勇之名義填載社員個人一
    時貿易所得表，並向稅捐機關申報而行使等情，惟矢口否認
    有違反稅捐稽徵法等犯行，辯稱：廢鐵罐之銷售與一般廢鐵
    不同，因廢鐵罐內雜質多，所以行政院環境保署公告廢鐵罐
    補貼回收，就是補貼處理場及回收機構，當時二資社是回收
    機構，海光公司是煉鋼廠，伊公司係幫二資社回收鐵罐，附
    表銷售後之金額五十六萬餘元，係伊收取，但報稅部分則由
    二資社來申報，因二資社係回收機構，伊由二資社處理報稅
    之動作，均係配合行政院環保署補貼政策，伊並無逃漏綜合
    所得稅之犯意，且就伊從事資源回收多年，實無必要甘冒違
    法之風險云云。經查：
  (一)被告係二資社社員兼運銷班長，於八十八年十月至十二月期
    間，將在屏東縣等地區收集之廢鐵罐，分別運銷給海光企業
    股份有限公司及向基管會請領廢鐵罐補貼費，總計金額五十
    六萬四千八百二十四元，利用二資社招攬之非實際從事運銷
    行為之社員徐朝勇，按期杜編偽充運銷班所屬成員之共同運
    銷交易額，並依當時開立發票營業交易額攤計予上述人頭社
    員，編造不實交易資料，登載於業務上掌管之個人一時貿易
    資料申報表，向該管稽徵機關財政部臺灣省北區國稅局三重
    稽徵所，申報人頭社員之個人一時貿易所得而行使，以此不
    正當之方式，逃漏被告八十八年度之個人綜合所得稅，計三
    萬三千八百八十九元等事實，有證人乙○○、甲○○於調查
    局、本院審理中之證詞、證人林淑娟於調查局之證詞可按，
    且有卷附個人綜合所得稅申報書、二資社司庫銷貨統計表、
    二資社司庫銷貨明細表、司庫繳交人頭社員費明細表、八十
    八年運銷班長使用社員明細表、二資社運銷班長（司庫）分
    散所得統計表、二資社司庫銷貨統計表及明細表等資料在卷
    足考，復有內政部九十五年三月九日內授中社字第○九五○
    七二○○一二號函暨所附「有限責任臺灣省第二資源回收物
    運銷合作社」登記資料、內政部九十八年三月十六日內授中
    社字第○九八○○二五五六一號、經濟部九十八年三月十一
    日經商字第○九八○二○二七一五○號、三月二十四日經商
    字第○九八○○○三七二九○號函等（二資社非商業會計法
    所稱之商業）在卷可稽。
  (二)證人即二資社承辦文書業務之甲○○於本院審理中就被告收
    集廢鐵罐，運銷予海光企業股份有限公司及向基管會請領廢
    鐵罐補貼費等申報稅捐之過程於本院審理中證稱：二資社司
    庫係由總經理乙○○聯絡，有意願參加者加入，並由伊來登
    記編號，因拾荒者向社會大眾取得廢棄物之後，交給蒐集者
    ，蒐集者再統籌之後出售給再生廠，而源頭無法開立統一發
    票，所以經過財政部與蒐集業者之間會議決議，就由二資社
    來代替開立發票的功能，所以實務上是二資社開立發票，在
    作業上伊等每月月底時，會收到基管會的會計小姐所傳真報
    表給合作社，報表就是業者交貨給基管會的日期、數量、單
    價、品名等明細，報表就是給合作社來開立發票請款，上面
    所稱的業者就是司庫。因詳細之補貼費費率，環保署有訂立
    一個費率表，該署是依據司庫交貨之數量結算後再傳真給二
    資社，此一目的係為要開立發票，司庫才能依據發票金額來
    聲請補貼，然後實際發給司庫之金額，是環保署另以一個公
    式來計算，計算好之後會告訴二資社，環保署會匯款到二資
    社，然後二資社會計再將款項匯款給司庫，環保署所匯款的
    帳戶是二資社總社的帳戶，這個帳戶是由二資社總經理及會
    計管理。而二資社找尋人頭開立發票及進行相關分擔作業，
    乙○○都有告訴司庫等語；證人乙○○則證稱：被告係二資
    社之司庫，司庫就是收集站之代表，向業者回收廢鐵罐，被
    告所以加入二資社，係因收集之廢鐵罐要賣給再生工廠即海
    光公司，又因廢鐵罐基管會有補貼之政策，且要以二資社為
    營業主體來取得銷貨的發票。二資社開立發票的過程就是司
    庫把廢鐵罐交給海光公司，環保署同時會派人至海光公司現
    場當場認證廢鐵罐之品質及數量，然後被告會把海光公司之
    收貨單跟環保署認證資料一併送交合作社，由合作社作為開
    立發票的依據，然後合作社會依據上揭資料將廢鐵罐貨款發
    票寄給海光公司請款，然後開一張補貼款的發票給環保署基
    管會，這是同一批貨因為海光公司是收購廢鐵罐所以賣給海
    光公司之廢鐵罐需要一張發票，廢鐵罐環保署有一個補貼款
    所以要向環保署請款，必須另開有關補貼款之發票。合作社
    開給海光公司發票之後，海光公司就依據發票的金額支付貨
    款給合作社，基管會之補助金也是匯到二資社的帳戶，再經
    由合作社之會計聯絡被告，匯款到被告指定之帳戶；被告會
    使用人頭社員徐朝勇之名義來申報，係因合作社辦理運銷業
    務，不管是社員或是非社員的供貨，都符合合作社開立發票
    ，都符合共同運銷的規定，這是內政部給二資社之資料，而
    財政部規定合作社繳稅辦法，必須根據所開立之銷貨發票完
    納營業稅，且須就所開立銷貨發票之總和申報社員一時貿易
    所得，完納所得稅，然後社員部分並不限於是實際出售廢棄
    物有所得的個人，合作社按照財政部以上規定完稅，被告之
    部分就用徐朝勇之名義來申報，是故一時貿易所得必須由徐
    朝勇來繳納，此部分稅款則在年終時，由二資社統一為這些
    社員來申報並繳納，二資社繳納之稅款來源，則是按照銷售
    金額收千分之六之費用，向司庫收取來作為給付人頭社員之
    車馬費及繳納綜合所得稅的費用，本件被告亦有繳交上揭費
    用等語，從上揭證詞足證，被告八十八年間收集之廢鐵罐銷
    售、請領補貼費用，係以二資社之司庫身份，向海光公司、
    基管會等單位為之，所收取之銷售、補貼費用等金額，係由
    被告支付費用予二資社，再由二資社提供之人頭社員來提出
    申請等事實，即足堪認定。
  (三)被告明知銷貨額、補貼費等收入，係由二資社之總經理乙○
    ○等人，填載不實之個人一時貿易資料申報表，將所得分散
    予人頭社員徐朝勇，該等行為亦將使被告少報年度收入，進
    而逃漏該年度個人綜合所得稅，被告仍支付費用使二資社為
    之，所為已足該當於刑法業務登載不實、稅捐稽徵法之以詐
    術逃漏稅捐等罪名，被告所辯未涉違法云云即非可取。綜上
    ，本件事證明確，被告犯行堪予認定，應依法論科。
二、按(一)現行廢合社制度之建立（本案中之二資社，在性質上即
    是「廢合社」），即是為了因應營業稅之需求，而由財政部
    提出之處理方案。其基本構想是，所有拾荒業之個人均加入
    廢棄物清運合作社，成為合作社之社員，其等出售回收資源
    予再生工廠時，則由合作社開立統一發票予再生工廠，渠等
    銷售金額則由合作社報給稅捐機關，而按銷售金額之百分之
    六作為一時貿易所得，據為課徵個人綜合所得稅時之稅基。
    在這個構想下，合作社只是一個協助自然人開立統一發票之
    服務機構，其本身沒有營利目標，也沒有實際從事交易行為
    ，真正與再生工廠從事交易行為者，實為從事拾荒工作之自
    然人；但以上之構想基本上是「閉門造車」，其立意良善，
    卻因為沒有考慮到市場現實狀況與隱藏在其後之經濟誘因，
    反而為稅捐稽徵實務上帶來無窮無盡的困擾。簡言之，以上
    的制度設計，沒有顧及資源回收之真實產銷流程。真實之產
    銷流程並非如財政部主事者所以為的那樣簡單，只有「拾荒
    業者」與「再生工廠」二個層級，而還包括多層次之「中間
    商」。另外拾荒業者多處社會較低階層，本身也不願意個人
    資料被納入國家稅捐體系內。結果上開制度運用後，實際加
    入的廢棄物清理合作社者，反而都是廢棄物回收之中盤商或
    大盤商。而這些中盤商或大盤商本身即是營業人，其加入合
    作社之目的乃是想藉由以上制度來降低營利事業所得稅賦。
    另外也因為如此，合作社為了滿足主管機關原始之構想，又
    需找很多人頭充當社員。這樣做的結果，又開啟了漏稅之管
    道，因為一旦有人頭社員存在，特定中、大盤商之實際銷售
    額金額，即有可能分擔在眾多之人頭身上。若人頭之所得有
    限，未達起徵點，將銷售金額分擔在渠等身上，即可讓回收
    廢棄物之中、大盤商逃漏營利事業所得稅；(二)由上可知，財
    政部為解決一般民眾及拾荒者難以開立銷貨憑證及再生工廠
    無法取得進項憑證之問題，致銷項稅額無法以進項稅額扣抵
    ，且營利事業所得稅營業成本之申報認列之問題，始同意由
    拾荒業者充當社員組成廢合社或二資社為社員辦理廢棄物共
    同運銷，並代表社員開立銷貨憑證予再生工廠，使再生工廠
    得以扣抵銷項稅額，並同時可做為其申報營利事業所得稅之
    營業成本。惟不意味著同意營利事業可以隨意取得任何憑證
    來計算其營利事業所得額，既使是廢合社或二資社本身，其
    取得之進項憑證固可能全數均不能用以扣抵其所代社員所開
    立銷項憑證之銷項稅額，惟其尚須正確申報營利事業所得稅
    ，與其共同運銷之社員尚須正確申報個人綜合所得稅，故仍
    應嚴格遵守稅法上要求之確實取得憑證之義務，非可任意填
    報非實際共同運銷之社員之「個人一時貿易資料申報表」；
    (三)又廢合社之社員，應該不必限於拾荒業者之自然人，就算
    資源回收中間商之營利事業充當廢合社之社員，也應承認其
    可以出具廢合社開立之統一發票。且合作社之性質本來即是
    社員立於平等地位（不問出資多寡，享有等值之表決權）而
    互助合作，因此廢合社之司庫，在財政部原始之構想下，本
    來即是由社員兼任（類似擔任社員小組小組長之職），並且
    擔任為社員服務，就履約事宜與再生工廠接觸之工作（但實
    際交易人仍為單獨之社員）。可是制度運作到最後，司庫多
    由回收資源之中間商擔任，而且甚至變成是真正與再生工廠
    交易之人。但不管如何，司庫都不應解為廢合社聘僱之職員
    ，此有最高行政法院九十六年度判字第○一七二一號判決、
    九十七年度裁字第○○四四一號、第四二二三號裁定可供參
    照。核被告加入二資社為社員，並兼運銷班長，利用人頭社
    員，登載不實之個人一時貿易資料申報表，以分散各年度之
    實際運銷金額，核所為係犯，稅捐稽徵法第四十一條以不正
    當方法逃漏稅捐罪、刑法第二百十六條、第二百十五條行使
    業務上登載不實罪。二資社設計本身僅係一個協助自然人開
    立統一發票之服務機構，其沒有營利目標，也沒有實際從事
    交易行為，真正與再生工廠從事交易行為者，為該社之社員
    ，已如上述，是亦非商業會計法第二條所稱之商業自明，此
    經經濟部以九十八年三月二十四日經商字第○九八○○○三
    七二九○號函示明確，先予敘明；再則起訴書漏論被告涉犯
    刑法第二百十五條之業務登載不實罪，略有未合，惟起訴書
    事實欄已經載明登載不實一時貿易資料申報表之相關事實，
    應予補充之。被告所犯登載業務不實文書後進而行使，登載
    不實文書之低度行為，應為行使之高度行為所吸收，僅論以
    行使業務上登載不實罪。被告雖非從事業務之人，惟就行使
    登載不實文書罪部分與有身分之二資社總經理乙○○、出納
    林淑娟等人間有犯意聯絡及行為分擔，依修正前刑法第三十
    一條第一項之規定，仍為共同正犯。被告於上揭時間多次行
    使業務上登載不實罪等犯行，均時間緊接，觸犯構成要件相
    同之罪名，顯係基於概括犯意，為連續犯，應依修正前刑法
    第五十六條之規定以一罪論，並加重其刑。被告所犯上揭行
    使業務登載不實罪、以不正當方法逃漏稅捐罪二罪間，有手
    段目的之牽連犯關係，亦應依修正前刑法第五十五條之規定
    以一重以不正當方法逃漏稅捐罪論處。爰審酌被告係二資社
    之社員，原應依國家稅法之規定繳交所得稅款，竟為圖減輕
    稅捐，與二資社之職員，以登載不實文書之方式，虛報人頭
    社員，分散一時貿易所得金額，所為已經造成國家稅收之損
    害，惟逃漏稅捐金額輕微，犯罪後又已經就相關事實坦承，
    並無重大惡性等一切情狀，量處如主文所示之刑；再被告犯
    罪時間係在九十六年四月二十四日之前，合於中華民國九十
    六年罪犯減刑條例之規定，應依該條例第二條第一項第三款
    規定，減其宣告刑二分之一，並依修正前刑法第四十一條第
    一項前段之規定，諭知易科罰金之折算標準。末查，被告前
    未曾受有期徒刑以上刑之宣告，此有卷附臺灣高等法院被告
    前案紀錄表在卷可稽，被告素行良好，熱心公益，此亦有被
    告所提附卷之慈善捐款等資料足考，本件係一時失慮，順應
    二資社報稅作為，致觸法網，經此偵審教訓，當知警惕，應
    無再犯之虞，本院認對其所宣告之刑以暫不執行為適當，爰
    依現行刑法第七十四條第一項第一款之規定併宣告緩刑二年
    （依最高法院九十五年第八次刑事庭會議決議意旨，關於緩
    刑，縱被告行為時係在修法前，仍一律適用新法），以啟自
    新。
三、查被告行為後，刑法業於九十四年二月二日修正公布，九十
    五年七月一日起施行。按「行為後法律有變更者，適用行為
    時之法律，但行為後之法律有利於行為人者，適用最有利於
    行為人之法律」，修正後刑法第二條第一項定有明文，該條
    係規範行為後法律變更所生新舊法律比較適用之準據法，本
    身尚無新舊法比較之問題，於新法施行後，應一律適用新法
    第二條第一項之規定，為「從舊從輕」之比較，先予敘明。
    再按「本次刑法法律變更，新舊法比較時應就罪刑有關之共
    犯、未遂犯、想像競合犯、牽連犯、連續犯、結合犯，以及
    累犯加重、自首減輕暨其他法定加減原因（如身分加減）與
    加減例等一切情形，綜其全部罪刑之結果而為比較」，有最
    高法院九十五年五月二十三日九十五年度第八次刑事庭會議
    決議足參；(一)依修正前刑法第三十三條第五款規定，罰金刑
    為一銀元以上，而有關銀元與新臺幣之折算標準，訂有「現
    行法規所定貨幣單位折算新臺幣條例」，規定罰金以一銀元
    折算三元新臺幣。而九十五年七月一日起，修正後刑法第三
    十三條第五款則將罰金刑提高為新臺幣一千元以上，並以百
    元計算之，經比較前後規定之刑度，應以修正前之規定對被
    告較為有利；(二)修正前刑法第三十一條第一項規定「因身分
    或其他特定關係成立之罪，其共同實施或教唆、幫助者，雖
    無特定關係，仍以共犯論」，修正後刑法第三十一條第一項
    規定「因身分或其他特定關係成立之罪，其共同實行、教唆
    或幫助者，雖無特定關係，仍以正犯或共犯論。但得減輕其
    刑」，經比較前後規定之刑度，以修正後之規定對被告較為
    有利；(三)刑法第五十六條連續犯之規定業經刪除，被告之數
    犯罪行為，於新法施行後，應予分論併罰。此刪除雖非犯罪
    構成要件之變更，但顯已影響行為人刑罰之法律效果，自屬
    法律有變更，依修正後刑法第二條第一項規定，比較新、舊
    法結果，仍應適用較有利於被告等之行為時法律即舊法論以
    連續犯；(四)被告行為後，刑法第五十五條關於牽連犯之規定
    業經刪除，則被告所犯各罪，應予分論併罰。比較新、舊法
    結果，以適用被告等行為時之法律即修正前刑法第五十五條
    牽連犯之規定，較有利於被告，是綜上法律修正前、後之比
    較，揆諸前揭最高法院決議及修正後刑法第二條第一項所定
    之「從舊從輕」原則，應整體適用被告等行為時之法律，即
    修正前刑法，對被告較為有利。末查，被告行為後，刑法第
    四十一條第一項前段關於易科罰金之規定修正為「犯最重本
    刑為五年以下有期徒刑以下之刑之罪，而受六個月以下有期
    徒刑或拘役之宣告者，得以新臺幣一千元、二千元或三千元
    折算一日，易科罰金」，惟依被告行為時即修正前刑法第四
    十一條第一項前段：「犯最重本刑為五年以下有期徒刑以下
    之刑之罪，而受六個月以下有期徒刑或拘役之宣告，因身體
    、教育、職業、家庭之關係或其他正當事由，執行顯有困難
    者，得以一元以上三元以下折算一日，易科罰金」，暨罰金
    罰鍰提高標準條例第二條：「依刑法第四十一條易科罰金者
    ，均就其原定數額提高為一百倍折算一日；法律所定罰金數
    額未依本條例提高倍數，或其處罰法條無罰金刑之規定者，
    亦同」等規定，易科罰金之折算標準最高為銀元三百元，最
    低為銀元一百元，換算為新臺幣後，最高為新臺幣九百元，
    最低為新臺幣三百元。比較修正前、後關於易科罰金折算標
    準之刑罰法律，以適用修正前之法律，對被告較為有利，應
    適用修正前之規定。至於現行刑法施行法第一條之一之立法
    理由謂：「刑法二十四年施行後，為解決國民所得經濟水準
    已大幅提昇問題，有關罰金與罰鍰倍數之調整及銀元與新臺
    幣之折算標準，訂有『罰金罰鍰提高標準條例』及『現行法
    規所定貨幣單位折算新臺幣條例』，除罰金以一銀元折算三
    元新臺幣外，並將七十二年六月二十六日以前修正之刑法部
    分條文罰金數額提高為十倍；其後修正者則不再提高倍數，
    亦即刑法分則各罪罰金數額視前開情形分別提高為三十倍或
    三倍。考量新修正之刑法施行後，不再適用『現行法規所定
    貨幣單位折算新臺幣條例』，為使罰金數額趨於一致，避免
    衍生新舊法比較適用問題，以緩和實務適用法律之衝擊，於
    不變動罰金數額之前提下，爰為第二項規定。」，是從立法
    理由知，該條立法之目的即在避免比較新舊法之繁瑣，且該
    條係屬準據法之特別規定，無與罰金罰鍰提高標準條例有關
    規定，再行比較新舊法適用之問題（可參呂潮澤著新修正刑
    法適用問題之探討，法官協會雜誌第八卷第一期第一○○頁
    ），本件上開刑法第二百十五條係屬於「九十四年一月七日
    刑法修正時，刑法分則編未修正之條文定有罰金者」，於法
    律之適用自應就新法之法定刑變更為新臺幣，並提高其罰金
    刑金額為三十倍，附此敘明。
據上論斷，應依刑事訴訟法第二百九十九條第一項前段，稅捐稽
徵法第四十一條第一項，刑法第十一條前段、第二條第一項前段
、修正前刑法第三十一條第一項、修正前刑法第五十六條、刑法
第二百十五條、第二百十六條、修正前刑法第五十五條、刑法第
四十七條第一項、修正前刑法第四十一條第一項前段、刑法第七
十四條第一項第一款，刑法施行法第一條之一，廢止前罰金罰鍰
提高標準條例第二條，中華民國九十六年罪犯減刑條例第二條第
一項第三款、第七條，判決如主文。
本案經檢察官黃怡華到庭執行職務。
中    華    民    國    99    年    1     月    22    日
                      臺灣板橋地方法院刑事第十六庭
                           審判長法  官  王綽光
                                 法  官  陳正昇
                                 法  官  洪珮婷
以上正本證明與原本無異。
如不服本判決應於收受送達後十日內向本院提出上訴書狀，並應
敘述上訴理由; 其未敘述上訴理由者，應於上訴期間屆滿後二十
日內向本院補提理由書（均需按他造當事人之人數附繕本，切勿
逕送上級法院）。
                                 書記官  許清秋
中    華    民    國    99    年    1     月    25    日
附錄本案論罪科刑法條全文：
稅捐稽徵法第41條
納稅義務人以詐術或其他不正當方法逃漏稅捐者，處五年以下有
期徒刑、拘役或科或併科新臺幣六萬元以下罰金。

司法院資訊處製作；財團法人民間司法改革基金會備份。
